臺灣新北地方法院刑事判決
111年度金訴字第253號
公  訴  人  臺灣新北地方檢察署檢察官
被      告  潘玉蝶



上列被告因洗錢防制法等案件，經檢察官提起公訴 （110年度偵
字第39600號），本院判決如下：
    主  文
本件公訴不受理。
    理  由
一、公訴意旨略以：被告潘玉蝶依其一般社會生活之通常經驗，
    可預見提供金融帳戶予他人使用，可能幫助犯罪集團掩飾或
    隱匿犯罪行為，致使被害人及警方追查無門，而使犯罪集團
    遂行犯罪，竟仍基於幫助詐欺及幫助洗錢之不確定故意，於
    民國110年5月11日前某日，在不詳地點將其申辦之永豐銀行
    帳號00000000000000號帳戶（下稱本案永豐帳戶）、台新銀
    行帳號00000000000000號帳戶（下稱本案台新帳戶）之提款
    卡及密碼提供與真實姓名年籍不詳之詐騙集團成員；嗣該詐
    騙集團成員取得上開帳戶提款卡及密碼後，旋與其所屬之詐
    騙集團成員，共同意圖為自己不法之所有，基於詐欺取財之
    犯意聯絡，於110年5月11日，透過通訊軟體LINE，向蔡程翔
    佯稱為臺灣金融控股股份有限公司員工，可代為辦理銀行貸
    款，然需先支付公證保證金費用云云，致蔡程翔陷於錯誤，
    於同日9時31分許、11時16分許、14時28分許，共轉帳新臺
    幣4萬元至上開帳戶。因認被告係犯刑法第30條第1項、違反
    洗錢防制法第2條第2款而犯同法第14條第1項之幫助洗錢及
    刑法第30條第1項、同法第339條第1項之幫助詐欺取財罪嫌
    等語。
二、按已經提起公訴或自訴之案件，在同一法院重行起訴者，應
    諭知不受理之判決，並得不經言詞辯論為之，刑事訴訟法第
    303條第2款、第307條分別定有明文。而所謂同一案件，係
    指所訴兩案之被告相同，被訴之犯罪事實亦屬同一者而言；
    接續犯、吸收犯、結合犯、加重結果犯及刑法修正前之常業
    犯等實質上一罪，暨想像競合犯、刑法修正前之牽連犯、連
    續犯之裁判上一罪者，均屬同一事實（最高法院98年度台上
    字第6899號判決意旨參照）。
三、經查：
　㈠臺灣新北地方檢察署檢察官前以110年度偵字第35618號、第4
    1275號起訴書，就被告可預見將個人金融帳戶無故提供他人使
    用，其金融帳戶極可能為詐欺集團利用以從事詐欺取財之犯罪
    ，且犯罪所得去向將難以查知，竟基於幫助詐欺取財及洗錢
    之不確定故意，於不詳時、地，將其所有之本案台新帳戶及
    本案永豐帳戶之提款卡、密碼，以不詳方式交予某真實姓名
    年籍不詳之詐欺集團成員使用。嗣該詐欺集團成員收到上開
    金融資料後，即共同意圖為自己不法之所有，基於詐欺取財
    之犯意聯絡，於附表所示之時間、方式詐騙張卉綸、楊孟迪
    ，致渠均陷於錯誤，而分別依指示於附表所示時間，匯款如
    附表所示金額至上開帳戶內，旋遭提領一空。因認被告係犯
    刑法第30條第1項前段、第339條第1項之幫助詐欺取財，及
    刑法第30條第1項前段、洗錢防制法第14條第1項之幫助洗錢
    等罪嫌而向本院起訴，並於111年1月18日繫屬於本院（下稱
    前案）等情，有該署檢察官110年度偵字第35618號、第4127
    5號起訴書及該署111年1月17日新北檢錫溫110偵35618字第1
    119005743號函上所蓋本院收文戳附卷為憑。
　㈡被告本案與前案所交付者，均為本案台新帳戶及本案永豐帳
    戶之提款卡與密碼。又本案及前案起訴書雖均未記載被告交
    付上開2帳戶資料之具體時間、地點及方式，然本案告訴人
    蔡程翔因遭詐騙而將款項匯入本案永豐帳戶之時間為110年5
    月11日9時31分及11時16分，匯入本案台新帳戶之時間則為1
    10年5月11日14時28分，與附表編號1至4所示前案告訴人張
    卉綸、楊孟迪因遭詐騙而將款項匯入本案永豐帳戶及本案台
    新帳戶之時間各僅相距1至2小時，應可排除被告交付上開2
    帳戶資料予不詳之詐騙集團成員後，先行取回上開2帳戶資
    料後再次進行第二次交付之可能性，是本案及前案中被告交
    付上開2帳戶資料之行為應係同一行為。則被告以一個交付
    上開2帳戶資料之行為，致本案告訴人蔡程翔及前案如附表
    所示告訴人張卉綸、楊孟迪遭詐欺之結果，屬一行為觸犯數
    罪名之想像競合犯裁判上一罪關係。從而，足認本案被告被
    訴部分與業經起訴之前案，乃同一案件重行起訴之情形無訛
    。
　㈢而本案係臺灣新北地方檢察署檢察官提起公訴，並於111年2
    月10日繫屬於本院，此有臺灣新北地方檢察署111年2月10日
    新北檢錫仁110偵39600字第1119014139號函上所蓋本院收文
    戳附卷為憑，較之前案繫屬於本院之日期即111年1月18日，
    本案為繫屬在後之案件，並係在同一法院重行起訴者，參諸
    前開說明，應依刑事訴訟法第303條第2款規定，就本案被告
    被訴部分，逕為公訴不受理之諭知。
據上論斷，應依刑事訴訟法第303條第2款、第307條，判決如主
文。
本案經檢察官莊勝博提起公訴。

中　　華　　民　　國　　111 　年　　2 　　月　　25　　日
                  刑事第十五庭  審判長法  官  黃湘瑩
　
                                      法  官  梁世樺
　
                                      法  官  游涵歆
以上正本證明與原本無異。
如不服本判決，應於判決送達後20日內敘明上訴理由，向本院提
出上訴狀 (應附繕本) ，上訴於臺灣高等法院。其未敘述上訴理
由者，應於上訴期間屆滿後20日內向本院補提理由書「切勿逕送
上級法院」。
                                      書記官  李宥寬
中　　華　　民　　國　　111 　年　　2 　　月　　25　　日
附表：
編號 偵查案號 告訴人 詐騙時間 詐騙方式 匯款時間 ／金額(新臺幣) 轉入帳戶 1 110年度偵字第35618號 張卉綸 110年5月11日10時11分許 詐騙集團成員自稱為民間放貸公司客服人員，佯稱：需支付律師公證費云云，致張卉綸陷於錯誤，而依指示匯付款項至右方帳戶 110年5月11日10時39分許／8100元 本案永豐帳戶 2     110年5月11日13時17分許／9000元 本案台新帳戶 3 110年度偵字第41275號 楊孟迪 110年5月10日10時許 詐騙集團成員自稱為民間放貸公司客服人員，佯稱：需支付律師公證費、貸款保證費云云，致楊孟迪陷於錯誤，而依指示匯付款項至右方帳戶 110年5月11日10時22分許／7100元 本案永豐帳戶      110年5月11日12時0分許／1萬元  4     110年5月11日12時53分許／1萬元 本案台新帳戶      110年5月11日14時22分許／1萬6000元